最高法院民事裁定            一○○年度台上字第一二五四號
上  訴  人  顯水實業股份有限公司
法定代理人  沈玟秀即沈錦淑
訴訟代理人  謝志嘉律師
被 上訴 人  席垚企業股份有限公司
法定代理人  張席垚
上列當事人間請求塗銷所有權移轉登記等事件，上訴人對於中華
民國一○○年四月二十六日台灣高等法院台中分院第二審判決（
九十九年度重上字第九八號），提起上訴，本院裁定如下：
    主  文
上訴駁回。
第三審訴訟費用由上訴人負擔。
    理  由
按上訴第三審法院，非以原判決違背法令為理由，不得為之。又
提起上訴，上訴狀內應記載上訴理由，其以民事訴訟法第四百六
十九條所定事由提起第三審上訴者，應於上訴狀內表明：原判決
所違背之法令及其具體內容、暨依訴訟資料合於該違背法令之具
體事實。其依同法第四百六十九條之一規定提起上訴者，並應具
體敘述為從事法之續造、確保裁判之一致性或其他所涉及之法律
見解具有原則上重要性之理由。同法第四百六十七條、第四百七
十條第二項分別定有明文。而依同法第四百六十八條規定，判決
不適用法規或適用不當者，為違背法令；依同法第四百六十九條
規定，判決有該條所列各款情形之一者，為當然違背法令。是當
事人提起第三審上訴，如合併以同法第四百六十九條及第四百六
十九條之一之事由為上訴理由時，其上訴狀或理由書應表明該判
決所違背之法令條項，或有關判例、解釋字號，或成文法以外之
習慣或法理等及其具體內容，暨係依何訴訟資料合於該違背法令
之具體事實，並具體敘述為從事法之續造、確保裁判之一致性或
其他所涉及之法律見解具有原則上重要性之理由。如未依上述方
法表明，或其所表明者與上開法條規定不合時，即難認為已合法
表明上訴理由，其上訴自非合法。本件上訴人對於原判決提起第
三審上訴，雖以該判決違背法令為由，惟核其上訴理由狀所載內
容，係就原審取捨證據、認定事實之職權行使所論斷：本件被上
訴人辯以上訴人於民國九十五年六月二十七日以同年五月二十二
日買賣為原因，將坐落南投縣竹山鎮○○段二五二地號土地及門
牌號碼南投縣竹山鎮○○○路十一號建物（下合稱系爭房地）所
有權移轉登記予被上訴人（原名為達觀百貨行銷股份有限公司）
等情，有買賣契約書為證，且被上訴人於訂立買賣契約時已當場
給付新台幣（下同）一百萬元現金，並於九十五年七月五日匯款
一千五百零三萬九千八百二十五元至台中商業銀行竹山分行，代
清償上訴人前以系爭房地設定抵押權之借款，復於同年七月十八
日及七月二十日匯款予當時上訴人之法定代理人林素貞各五百萬
元及二百八十二萬二千九百二十七元事實，亦為上訴人所不爭，
上訴人主張兩造間就系爭房地之買賣行為係通謀虛偽意思表示，
並不足採。另股份有限公司之董事長以法定代理人之身分，與他
人簽訂出售屬公司重要資產之不動產買賣，雖因其未經股東會之
特別決議而無效，然不得以其無效對抗善意之契約相對人。從而
，上訴人執此請求確認兩造間就系爭房地之買賣關係不存在及命
被上訴人塗銷系爭房地所有權移轉登記，自屬無據等情，指摘為
不當，並就原審命為辯論及已論斷者，泛言謂為違法，而非表明
該判決所違背之法令及其具體內容，暨依訴訟資料合於該違背法
令之具體事實，更未具體敘述為從事法之續造、確保裁判之一致
性或其他所涉及之法律見解具有原則上重要性之理由，難認其已
合法表明上訴理由。依首揭說明，應認其上訴為不合法。末查證
據應否調查及證人之應否傳喚，除於釋明事實關係有必要者外，
法院本可衡情酌定，故法院就當事人所聲明各種證據方法中，僅
調查其重要者，而於非必要者捨置不問，依民事訴訟法第二百八
十六條規定原難指為違法。本件原審認上訴人聲請與林素貞、張
席垚對質，及其餘舉證，於判決結果不生影響，毋庸再予論列，
核無違背法令可言，併此敘明。
據上論結，本件上訴為不合法。依民事訴訟法第四百八十一條、
第四百四十四條第一項、第九十五條、第七十八條，裁定如主文
。
中    華    民    國  一○○  年    八    月    四    日
                      最高法院民事第七庭
                          審判長法官  顏  南  全  
                                法官  林  大  洋  
                                法官  沈  方  維  
                                法官  鄭  傑  夫  
                                法官  李  慧  兒  
本件正本證明與原本無異
                                      書  記  官  
中    華    民    國  一○○  年    八    月   十六   日
                                                      K